【裁判字號】    97,易,318
【裁判日期】    970314
【裁判案由】    竊盜
【裁判全文】
臺灣彰化地方法院刑事判決               97年度易字第318號
公  訴  人  臺灣彰化地方法院檢察署檢察官
被      告  甲○○
                    （另案羈押於臺灣臺中看守所）
上列被告因竊盜案件，經檢察官提起公訴（96年度偵字第11517
號），本院判決如下：
    主  文
甲○○竊盜，累犯，處有期徒刑柒月。
    犯罪事實
一、甲○○前於民國90年間，因恐嚇案件，經本院以91年度易緝
    字第63號判決判處有期徒刑5 月確定；又因違反廢棄物清理
    法案件，經臺灣雲林地方法院以91年度訴緝字第25號判決判
    處有期徒刑1 年2 月確定；再因違反廢棄物清理法案件，經
    臺灣臺中地方法院以91年度訴緝字第547 號判決判處有期徒
    刑1 年10月確定；復於91年間，因竊盜案件，經臺灣臺中地
    方法院以91年度易緝字第548 號判決判處有期徒刑8 月確定
    ；又因竊盜案件，經臺灣臺中地方法院以91年度沙簡字第54
    8 號判決判處有期徒刑5 月確定；復於93年間，因詐欺案件
    ，經臺灣臺中地方法院以93年度金訴字第93號判決判處有期
    徒刑5 月確定；又因偽造文書案件，經臺灣臺中地方法院以
    94年度訴字第508 號判決判處有期徒刑5 月確定，上開案件
    嗣經定應執行刑為有期徒刑4 年10月確定，甫於95年10月20
    日縮短刑期假釋出監付保護管束，迄96年6 月16日縮刑期滿
    未經撤銷假釋而視為執行完畢。詎仍不知悔改，意圖為自己
    不法之所有，於96年9 月8 日下午5 時10分許，駕駛其所有
    車牌號碼PH-7763 號自小客車，至彰化縣伸港鄉○○路○ 段
    307 號前，以徒手旋轉鬆動固定電池之螺絲之方式，竊取謝
    志遠所有停放於該處之車牌號碼025-KD號營業曳引車上之電
    池2 枚【合計價值約新臺幣（下同）9000元】得手後據為己
    有，適經謝志遠之子乙○○當場發覺，並記下甲○○之自小
    客車車牌號碼，立即報警處理，始為警循線查悉上情。
    理  由
一、按被告以外之人於審判外之陳述，雖不符刑事訴訟法第159
    條之1 至第159 條之4 之規定，而經當事人於審判程序同意
    作為證據，法院審酌該言詞陳述或書面陳述作成時之情況，
    認為適當者，亦得為證據。當事人、代理人或辯護人於法院
    調查證據時，知有第159 條第1 項不得為證據之情形，而未
    於言詞辯論終結前聲明異議者，視為有前項之同意，刑事訴
    訟法第159 條之5 定有明文。查本案全部卷證，公訴人及被
    告均不爭執其證據能力，本院復衡以該等供述證據作成時之
    情況，應為適當，是可認後述所引用證據之證據能力均無疑
    義，合先敘明。
二、訊據被告甲○○於本院審理時固不否認伊有於96年9 月8 日
    下午5 時10分許，駕駛其所有車牌號碼PH-7763 號自小客車
    ，在彰化縣伸港鄉○○路○ 段307 號前，以徒手旋轉鬆動固
    定電池之螺絲之方式，竊取被害人謝志遠所有停放於該處之
    車牌號碼025-KD號曳引車上之電池2 枚之事實，惟否認有竊
    盜得手之情形，辯稱：伊當時還在將固定電池之螺絲旋轉開
    來時就被旁人發現，伊尚未將螺絲轉開就已離去，電池還在
    車上云云。惟查上開事實，業據證人即謝志遠之子乙○○於
    96年9 月8 日警詢中證述：於96年9 月8 日伊與太太見到1
    輛車牌號碼PH-7763 號紅色自小客車停在伊父親之車牌號碼
    025-KD號曳引車車旁，伊要上前詢問該名男子，該男子不予
    理會即駕車離去，伊即到父親之曳引車查看，發現車上車用
    電池2 枚已失竊，2 枚電池價值約9000元等語明確，且有車
    號查詢汽車車籍資料表（車牌號碼PH-7763 號自小客車，車
    主：張芳周）、彰化縣警察局和美分局現場勘察報告表各1
    紙及勘察照片2 張附卷可稽，上開現場勘察報告表亦載明：
    「... 研判歹徒利用傍晚夜色昏暗，以徒手拆解固定電池之
    螺絲後竊取電池逃逸，現場僅發現遭拆解之螺絲... 」等詞
    ，可知上開電池已遭被告竊取後持離現場，並無被告所辯電
    池還留在曳引車上之情形。綜上所述，被告前揭辯詞應係避
    重就輕卸責之詞，洵無足採。本件事證明確，被告上開竊盜
    之犯行堪以認定，應依法論科。
三、又按刑法第321 條第1 項第3 款之攜帶兇器竊盜罪，係以行
    為人攜帶兇器竊盜為其加重條件，此所謂兇器，其種類並無
    限制，凡客觀上足對人之生命、身體、安全構成威脅，具有
    危險性之兇器均屬之，且祇須行竊時攜帶此種具有危險性之
    兇器為已足，並不以攜帶之初有行兇之意圖為必要（最高法
    院79年臺上字第5253號判例要旨參照）。經查本件被告張芳
    周於本院審理時堅稱：伊於竊盜上開電池時並未攜帶梅花扳
    手，乃係徒手旋轉鬆動固定電池之螺絲竊取電池等語，茲本
    件並未查扣任何被告於行竊時所攜帶之工具，且證人即謝志
    遠之子乙○○亦未見到被告以梅花扳手竊取上開電池，而觀
    諸前揭現場勘察報告表所載之「... 研判歹徒利用傍晚夜色
    昏暗，以徒手拆解固定電池之螺絲後竊取電池逃逸... 」等
    詞，被告所稱伊係以徒手旋轉鬆動固定電池之螺絲竊取等語
    ，應屬有據，本件尚乏證據可資認定被告確有攜帶任何客觀
    上具有危險性之兇器行竊，自難論以刑法第321 條第1 項第
    3 款之加重竊盜罪，是核被告所為，應係犯刑法第320 條第
    1 項普通竊盜罪。公訴意旨認被告係犯刑法第321 條第1 項
    第3 款之攜帶兇器竊盜罪，尚有未洽，然起訴之社會基本事
    實相同，爰依法變更起訴法條。再按被告前於90年間，因恐
    嚇案件，經本院以91年度易緝字第63號判決判處有期徒刑5
    月確定；又因違反廢棄物清理法案件，經臺灣雲林地方法院
    以91年度訴緝字第25號判決判處有期徒刑1 年2 月確定；再
    因違反廢棄物清理法案件，經臺灣臺中地方法院以91年度訴
    緝字第547 號判決判處有期徒刑1 年10月確定；復於91年間
    ，因竊盜案件，經臺灣臺中地方法院以91年度易緝字第548
    號判決判處有期徒刑8 月確定；又因竊盜案件，經臺灣臺中
    地方法院以91年度沙簡字第548 號判決判處有期徒刑5 月確
    定；復於93年間，因詐欺案件，經臺灣臺中地方法院以93年
    度金訴字第93號判決判處有期徒刑5 月確定；又因偽造文書
    案件，經臺灣臺中地方法院以94年度訴字第508 號判決判處
    有期徒刑5 月確定，上開案件嗣經定應執行刑為有期徒刑4
    年10月確定，甫於95年10月20日縮短刑期假釋出監付保護管
    束，迄96年6 月16日縮刑期滿未經撤銷假釋而視為執行完畢
    等情，有臺灣彰化地方法院檢察署刑案資料查註紀錄表、臺
    灣高等法院被告前案紀錄表各1 份在卷可考，其於5 年以內
    故意再犯本件有期徒刑以上之罪，為累犯，應依刑法第47條
    第1 項之規定加重其刑。爰審酌被告素行不佳，屢犯竊盜犯
    行，其不思循正途以獲取個人所需，竟圖以行竊手段，貪圖
    不勞而獲之非法利益，及考量其犯罪手段、目的、所竊取之
    財物價值、對被害人所生損害，暨犯後坦承部分犯行之態度
    等一切情狀，量處如主文所示之刑，以示懲儆。
據上論斷，應依刑事訴訟法第299 條第1 項前段、第300 條，刑
法第320 條第1 項、第47條第1 項，判決如主文。
本案經檢察官黃淑媛到庭執行職務。
中    華    民    國    97    年    3     月    14    日
                  刑事第一庭         法  官   郭麗萍
以上正本證明與原本無異。
如不服本判決，應於判決送達後10日內，向本院提出上訴書狀，
上訴書狀應「敘述具體上訴理由」，並按他造當事人之人數附繕
本。「切勿逕送上級法院」。
告訴人或被害人對於判決如有不服具備理由請求檢察官上訴者，
其上訴期間之計算係以檢察官收受判決正本之日期為準。
中    華    民    國    97    年    3     月    17    日
                                      書記官  張子涵
附錄本案論罪科刑法條全文：
中華民國刑法第320條
（普通竊盜罪、竊佔罪）
意圖為自己或第三人不法之所有，而竊取他人之動產者，為竊盜
罪，處 5 年以下有期徒刑、拘役或 5 百元以下罰金。
意圖為自己或第三人不法之利益，而竊佔他人之不動產者，依前
項之規定處斷。
前二項之未遂犯罰之。


司法院資訊處製作；財團法人民間司法改革基金會備份。
